Inventaris van het archief van de Nederlandsche Bank N.V.: Afdeling Geld en Kapitaalmarkt, Afdeling Buitenland, 1940-1992
Nationaal Archief, Den Haag
- Taken, C.
  - Uitoefenen van toezicht, C.04.
    - Stukken betreffende het toezicht op wisselmakelaars, 1956 - 1992; 20286-20292; 7 omslagen
      - Correspondentie, conceptreglementen, conceptstatuten en ledenlijsten betreffende de Vereniging van Wisselmakelaars en de Vereniging van Valutamakelaars en Discontohandelaren alsmede nota's van de Werkgroep Toezicht op Wisselmakelaars1974 - 1980, 20289
      - Correspondentie en nota's inzake het toezicht op wisselmakelaars, en de rol die zij vervullen in Nederland1977 - 1985, 20290
      - Correspondentie, notities en rapportages betreffende de werkzaamheden van wisselmakelaars1977 - 1985, 20291
      - Uitgaande en inkomende correspondentie met De Vereniging van Wisselmakelaars alsmede nota's en notities inzake het toezicht op wisselmakelaars1980 - 1992, 20287
      - Correspondentie en nota's inzake de door wisselmakelaars gehanteerde courtageregelingen1981 - 1992, 20288
    - Nota’s en verslagen van vergaderingen van de directie van DNB met het bestuur van diverse banken inzake de gedragslijn voor kredietverlening overeenkomsten, 1963 - 1972; 24246-24256; 11 omslagen
      - 1963, 24246
      - 1964, 24247
      - 1964, 24248
      - 1965, 24249
      - 1965, 24250
      - 1966, 24251
      - 1966, 24252
      - 1967, 24253
      - 1970, 24254
      - 1971, 24255
      - 1972, 24256
    - Stukken betreffende de vermogensaanwasregeling inzake de korte kredietverlening aan landbouwkredietbanken en handelsbanken, 1964 - 1971; 24261; 1 omslag
    - Nota’s en verslagen van vergaderingen van de commissie van Arbitrageanten, met het bestuur van de Forex Club Nederland inzake valuta opties, alsmede het ontwerp van een officieel bericht inzake valuta opties, 1976 - 1987; 23812; 1 omslag
      Een vertegenwoordiger van DNB had met status van waarnemer zitting in de commissie
    - Brieven van Rabobank Nederland, en nota’s inzake de wijziging van de spaargelddefinitie alsmede algemene voorwaarden voor spaarrekeningen, 1990 - 1991; 23811; 1 omslag
  - Disconto, C.06.
    - Stukken betreffende het uitvoeren van het algemene discontobeleid, 1927 - 1982; 23985; 1 omslag
    - Correspondentie, nota's en notities inzake de doelstellingen van de afdeling Geld- en Kapitaalmarkt alsmede ontwerpreglementen inzake discontering, 1948 - 1981; 23997; 1 omslag
    - Koersoverzichten van diverse Oost-Europese landen, 1948 - 1965; 36200; 1 omslag
    - Stukken betreffende de instelling van een vrije valutamarkt met bijdragen van mr. J.H.O. Graaf van den Bosch, 1949 - 1960; 20319; 1 omslag
    - Stukken betreffende juridische en financiële gevolgen van nationalisatie van het buitenlandse eigendom in Egypte, 1957 - 1981; 36206-36207; 2 omslagen
      - 1957 - 1981, 36206
      - 1966 - 1972, 36207
    - Stukken betreffende juridische en financiële gevolgen van nationalisatie van het buitenlandse eigendom in de DDR, 1959 - 1990; 36194-36197; 4 omslagen
      - 1973 - 1975, 36196; 1 pak
      - Stukken betreffende het overleg met de DDR inzake schadeclaims1975 - 1990, 36197
      - 1983 - 1986, 36194
      - 1987 - 1988, 36195
    - Exemplaren van reglementen van de Nederlandsche Bank met daarin opgenomen de reglementen van de afdeling Disconto, exemplaren van 'De beschrijving van haren werkkring', en bepalingen betreffende het disconteren, 1961 - 1979; 23986; 1 omslag
    - Nota's en overzichten betreffende de buitenlandse positie van deviezenbanken, 1964 - 1983; 36202; 1 pak
    - Stukken betreffende nationalisatie in Oos-Europese landen, 1966 - 1972; 36201; 1 omslag
    - Stukken betreffende ontwerpreglementen, waaronder het ontwerpreglement valutatransacties 1968/1967, 1967 - 1968; 20324; 1 omslag
    - Stukken betreffende de overeenkomst tussen de Nederlandse Staat en DNB inzake het middellange mechanisme, 1970 - 1990; 36204; 1 pak
    - Stukken betreffende EEG kredieten, 1974 - 1991; 36205; 1 omslag
    - Nota's en overzichten betreffende landenrisico van Nederlandse banken, 1975 - 1978; 36203; 1 omslag
    - Briefwisseling met mr. P.C. de Graauw, van Blackstone, Rueb & van Boeschoten, 1976 - 1984; 20320; 1 omslag
    - Verslagen van de vergadering van de Werkgroep Storting Staatsleningen, 1991; 36208; 1 omslag
      Eerste tot en met de vierde vergadering
    - Geld- en kapitaalmarkt, C.06.01
      - Correspondentie, nota's en verslagen inzake juridische adviezen met betrekking tot de taakuitoefening, geordend en genummerd op onderwerp, 1911 - 1939; 23968-23969; 2 omslagen
        - Nr. 1 t/m 5, 23968
        - Nr. 6 t/m 26, 23969
          Advies nr. 25 ontbreekt
      - Stukken betreffende de afhandeling van zaken met betrekking tot verschillende wisselkwesties, numeriek geordend op onderwerp, 1913 - 1956; 24310-24311; 2 omslagen
        - Bevat een genummerde zakenlijst. Nr 1 t/m 19, 24310
          Nr. 2 ontbreekt
        - Nr 20 t/m 40, 24311
      - Stukken betreffende het gebruik van exportwissels als financieringsinstrument, 1925 - 1982; 23989; 1 omslag
      - Correspondentie en notities inzake de overeenkomst tussen de Staat en DNB met betrekking tot de rijksmarkenovereenkomst alsmede de tekst van de overeenkomst, 1947 - 1953; 24312; 1 omslag
        De overeenkomst heeft betrekking op de overgang op de Staat van de in rijksmarken luidende bezittingen van DNB
      - Stukken betreffende de vervroegde aflossing van een schuld van de Staat, met als doel de kasreserveverplichting van de banken te verkleinen, 1958 okt. - 1959 apr.; 24313; 1 omslag
        De schuld heeft betrekking op een lening die in 1947 door de Staat is opgenomen bij de International Bank for Reconstruction an Development
      - Stukken betreffende de mogelijke invoering van variabele rente bij leningen alsmede de standpuntbepaling van DNB in deze, 1969 - 1978; 24308; 1 omslag
      - Correspondentie en nota's inzake het gebruik van wissels alsmede voorbeeldexemplaren van wissels, 1970 - 1982; 23987; 1 omslag
      - Stukken betreffende het gebruik van zogenaamde omgekeerde wissels, 1973 - 1977; 23988; 1 omslag
        Een omgekeerde wissel is een door de exporteur op de importeur getrokken wissel, die de exporteur in blanco endosseert en toezendt aan de importeur, die de wissel in disconto geeft bij zijn bank
      - Correspondentie en nota's inzake de ontwikkeling van rapportageformulieren en kwartaalstaten voor spaarbanken ten behoeve van het toetsen van de liquiditeit, 1977; 23998; 1 omslag
      - Stukken betreffende de Europese eenwording, het monetair beleid in de EMU en het geld- en kapitaalmarkt beleid in EG-lidstaten, 1986 - 1992; 20413-20415; 3 omslagen
        - 1986 - 1992 maa., 20413
        - 1990 - 1991 jun., 20415
        - Duitsland1990 jan. - 1990 jun., 20414
      - Overzichten inzake de geld- en kapitaalmarkt, 1988 - 1989; 36210; 1 omslag
      - Notities en overzichten betreffende inschrijvingen op en toewijzingen van speciale beleningen, 1990 - 1991; 20333; 1 omslag
      - Vaststellen, adviseren, beïnvloeden en uitvoeren van het geldmarktbeleid, C.06.01.01.
        - Stukken betreffende de toelating tot het disconto, 1915 - 1982; 23990-23993; 4 omslagen
          - Modellen van contracten en formulieren voor het verstrekken van disconto, 23993
          - Correspondentie, nota's en notities inzake de procedures en richtlijnen voor het verkrijgen van disconto1915 - 1982, 23991
          - Correspondentie, nota's en formulieren inzake afgewezen disconto-aanvragen1932 - 1960, 23990
            Bevat een chronologische lijst van instellingen
          - Correspondentie en formulieren inzake de afhandeling en toekenning van discontoverzoeken1932 - 1969, 23992
        - Stukken betreffende principiële discontoverklaringen, 1919 - 1992; div.nrs.; 18 omslagen
          - Correspondentie, verslagen en notities inzake de belenings- en discontofaciliteit ten behoeve van de Bank voor Nederlandsche Gemeenten1919 - 1966, 23943
          - Circulaires, nota's en deelnemerslijsten inzake het Arrangement 4/221922 - 1973, 23938
            Het betreft een regeling inzake de principiële dicontabiliteit van in guldens luidende bankaccepten, voortvloeiende uit internationale goederentransacties, die in april 1922 (aanduiding 4/22 arrangement) werd ingesteld. Het arrangement werd vanwege afnemende betekenis, in 1973 beëindigd
          - Correspondentie en notities inzake de belenings- en discontofaciliteit ten behoeve van wisselmakelaars1922 - 1985, 23951
          - Correspondentie en overzichten inzake discontoverklaringen ten behoeve van de stad Amsterdam1946 - 1973, 23941
          - Correspondentie, verslagen en notities inzake de belenings- en discontofaciliteit ten behoeve van de financiering van export van grondstoffen naar Duitsland, doormiddel van het zogenaamde Tredefina I krediet1951 - 1953, 23946
          - Stukken betrefende de belenings- en discontofaciliteit ten behoeve van de Bank voor Nederlandsche Gemeenten1955 - 1992, 36186
          - Correspondentie, nota's en financiële overzichten inzake de discontoverklaringen ten behoeve van de Export Financierings Maatschappij1956 - 1960, 23939
            De Export Financierings Maatschappij is opgericht in 1951 door de Nationale Investeringsbank en een vijftal Nederlandse bankinstellingen met het doel exportopdrachten te financieren en te bevorderen, voor zover van belang voor de nationale economie
          - Correspondentie, verslagen en notities inzake de belenings- en discontofaciliteit ten behoeve van de financiering van export van grondstoffen naar Duitsland. Doormiddel van het zogenaamde Tredefina II A krediet1960 jul. - 1960 dec., 23948
          - Correspondentie, nota's en financiële overzichten inzake de discontoverklaringen ten behoeve van de Export Financierings Maatschappij1961 - 1981, 23940
          - Correspondentie en overzichten inzake discontoverklaringen ten behoeve van verschillende steden en provincies.1961 - 1979, 23942
          - Correspondentie, verslagen en notities inzake de belenings- en discontofaciliteit ten behoeve van de financiering van export van grondstoffen naar Duitsland. Doormiddel van het zogenaamde Tredefina II A krediet1963 - 1965, 23947
          - Correspondentie, verslagen en notities inzake de belenings- en discontofaciliteit ten behoeve van de financiering van export van grondstoffen naar Duitsland. Doormiddel van het zogenaamde Tredefina II A krediet1966 jan. - 1970, 23949
          - Correspondentie, verslagen en notities inzake de belenings- en discontofaciliteit ten behoeve van de Bank voor Nederlandsche Gemeenten1967 - 1972, 23944
          - Correspondentie, acceptatieformulieren en overzichten betreffende het Arrangement 4/22, chronologisch geordend1969, 23964
          - Correspondentie, acceptatieformulieren en overzichten betreffende het Arrangement 4/22, chronologisch geordend1970, 23965
          - Correspondentie, verslagen en notities inzake de belenings- en discontofaciliteit ten behoeve van de financiering van export van grondstoffen naar Duitsland. Doormiddel van het zogenaamde Tredefina II A krediet1971 - 1976, 23950
          - Correspondentie, acceptatieformulieren en overzichten betreffende het Arrangement 4/22, chronologisch geordend1971, 23966
          - Correspondentie, verslagen en notities inzake de belenings- en discontofaciliteit ten behoeve van de Bank voor Nederlandsche Gemeenten1973 - 1979, 23945
        - Stukken betreffende het Arrangement 4/22, een regeling met diverse banken inzake het discontabel verklaren van wissels met betrekking tot goederentransacties met het buitenland, 1920 - 1973; 23967, 23970-23978; 10 omslagen
          Zie ook inventarisnummers: 23938, 23964, 23965 en 23966
          - Correspondentie met verschillende financiële instellingen inzake het arrangement. Alfabetisch geordend, A t/m M, 23976
          - Correspondentie met verschillende financiële instellingen inzake het arrangement. Alfabetisch geordend, N t/m V, 23977
          - Correspondentie en nota's inzake de voorgeschiedenis van de regeling en de naleving van de voorschriften1920 - 1922, 23967
          - Opgaven van N-kredieten en Tredefina-kredieten inzake geaccepteerde wissels door DNB in principe discontabel verklaard alsmede discontabele rembourskredieten1951 - 1956, 23978
          - Correspondentie inzake geaccepteeerde wissels, geordend naar op naam van banken1953 - 1965, 23972
          - Correspondentie inzake geaccepteeerde wissels, chronologisch geordend1967 juli - 1967, 23970
          - Correspondentie inzake geaccepteeerde wissels, chronologisch geordend1968, 23971
          - Correspondentie inzake geaccepteeerde wissels, chronologisch geordend1972 - 1972 jun., 23973
          - Correspondentie inzake geaccepteeerde wissels, chronologisch geordend1972 jul. - 1972 dec., 23974
          - Correspondentie inzake geaccepteeerde wissels, chronologisch geordend1973 - 1973 jul., 23975
        - Stukken betreffende de afhandeling van aan- en verkoop en toewijzing van schatkistpromessen en de invloed hiervan op de geldmarkt, geordend naar onderwerp, 1921 - 1957; 24317; 1 omslag
        - Correspondentie en notities inzake kredieten in verband met de intrekking van bankbiljetten van fl. 500,- en fl. 1000,-, 1943 - 1944; 24257-24260; 4 omslagen
          - Kleine banken1943 maa. - 1944 jan., 24257
            Alfabetisch geordend op naam van inleveraar
          - Kleine banken1943 maa. - 1944 jan., 24258
            Opgave van het totaal ingeleverde bedrag
          - Grote banken1943 maa. - 1944 jan., 24259
            Alfabetisch geordend op naam van inleveraar.
          - Grote banken1943 maa. - 1944 jan., 24260
            Opgave van het totaal ingeleverde bedrag.
        - Stukken betreffende de discontopolitiek van DNB inzake de rentetarieven, 1950 - 1985; 24263-24266, 24278-24281; 8 omslagen
          - 1950 - 1980, 24263
          - Handelingen bij discontowijziging1950 - 1985, 24264
          - Het discontoniveau1956 - 1969, 24278
          - De discontabiliteit van exportwissels1962 - 1969, 24265
          - Het discontoniveau1970 - 1975, 24279
          - Het discontoniveau debettarieven1976 - 1979, 24280
          - Discontotarieven van het buitenland1977 - 1981, 24266
          - Het discontoniveau en de rentestand DNB1980 - 1983, 24281
        - Stukken betreffende het Gentlemen's Agreement 1954, inzake het aanhouden van kasreserves bij DNB, 1954 - 1971; 24268; 1 omslag
        - Getekende overeenkomsten, 1954 - 1963; 24269
        - Stukken betreffende de contingentsregeling inzake het beroep op DNB door handelsbanken en discontohandelaren, 1956 - 1990; div.nrs.; 11 omslagen
          Het contingent-systeem wordt gehanteerd om anders dan door discontowijzigingen de geldmarktrente zodanig te beïnvloeden dat de gulden in de valutamarkt op het wenselijk geachte niveau blijft, of komt.
          - 1956 - 1968, 24204
          - 1966 - 1985, 24235
          - 1969 jan. - 1969 jun., 24205
          - 1969 jun. - 1969 dec., 24206
          - 1970 - 1974, 24207
          - 1975 - 1976, 23841
          - 1977 - 1978, 23842
          - 1979 - 1980, 23843
          - 1979 - 1984, 23845
          - 1981 - 1982, 23844
          - 1989 okt. - 1990 okt., 24273
        - Stukken betreffende het functioneren van de geldmarkt, 1965 - 1984; 24208-24215; 8 omslagen
          - 1965 - 1966, 24208
          - 1967 - 1970, 24209
          - 1971 - 1973, 24210
          - 1974 - 1975, 24211
          - 1976 - 1977, 24212
          - 1978 - 1979, 24213
          - 1980 - 1982, 24214
          - 1983 - 1984, 24215
        - Brieven en nota’s inzake principiële discontoverklaringen ten behoeve van de exportfinanciering, 1967 - 1975; 23840; 1 omslag
        - Brieven, nota's en krantenknipsels inzake het exportfinancieringsarrangement, 1967 - 1982; 23831-23839, 24222-24225; 13 omslagen
          - 1967 - 1971, 24222
          - 1971 - 1975, 23839
          - 1972 - 1974, 24223
          - 1975, 24224
          - 1975 - 1976, 24225
          - 1975 jan. - 1975 jun., 23831
          - 1975 jul. - 1975 dec., 23832
          - 1976, 23833
          - 1977, 23834
          - 1978, 23835
          - 1979, 23836
          - 1980, 23837
          - 1981 - 1982, 23838
        - Correspondentie en nota's betreffende verschillende instrumenten ter beïnvloeding van de geldmarkt, 1971 - 1990; 20298-20299; 2 omslagen
          - 1971 - 1978, 20298
          - 1979 - 1990, 20299
        - Stukken betreffende discontowijzigingen, 1972 - 1988; 20302; 1 omslag
          Bevat een overzicht van rentetarieven van 1898 tot en met 1977
        - Correspondentie met betrekking tot de aanpassing van rentetarieven, wisseldisconto en promessedisconto, 1983 - 1987; 23802-23803; 2 omslagen
          - 1980 - 1982, 23802
          - 1983 - 1987, 23803
        - Nota’s inzake de aankondigingen van beleningperiode van speciale beleningen en van officiële tarieven, 1990 - 1991; 20433-20434; 2 omslagen
          - 1990, 20433
          - 1991, 20434
      - Vaststellen, adviseren, beïnvloeden en uitvoeren van het kapitaalmarktbeleid, C.06.01.02.
        - Stukken betreffende het kapitaalmarktberoep van de lagere overheid inzake de indexatie van leningen, 1970 - 1983; 24272; 1 omslag
        - Stukken betreffende de liberalisatie van het kapitaalmarktbeleid, in het bijzonder de invoering van kapitaalmarktpapier met een vaste looptijd, 1971 - 1985; 24309; 1 omslag
        - Correspondentie en notities met betrekking tot het interbancair structuurbeleid en het emissiebeleid inzake vastrentend toonderpapier, 1975 - 1982; 24270-24271; 2 omslagen
          - 1975 - 1980, 24270
          - 1980 - 1982, 24271
        - Correspondentie, rapporten en nota's inzake het openmarktbeleid van DNB doormiddel van het opbouwen van een portefeuille staatsobligaties, 1987 - 1988; 20300; 1 omslag
    - Valutamarkt, C.06.02
      - Uitoefenen van invloed op de koers van de gulden, C.06.02 01.
        - Stukken betreffende Internationale monetaire en economische maatregelen inzake aanpassing van de wisselkoers, 1944 - 1973; 20153-20165, 20187-20190; 17 omslagen
          - Correspondentie en telegrammen inzake sluiting van de valutamarkt1968, 20154
          - Correspondentie en nota's inzake de internationale monetaire crisis1971, 20158
          - Correspondentie en nota's inzake de monetaire crisis1971, 20161
          - Correspondentie en nota's inzake de vaststelling van de guldenspariteit1944 - 1946, 20153
          - Correspondentie en nota's inzake de internationale positie van banken in het Verenigd Koninkrijk1961 - 1973, 20155
          - Correspondentie inzake revaluatie van de Duitse mark1961 maa. - 1961 apr., 20187
          - Correspondentie, nota's en telegrammen inzake revaluatie van het guldensbezit1961 maa. - 1970 feb., 20189
          - Nota's en verslagen van vergaderingen inzake de gevolgen van een revaluatie1961 apr. - 1961 jun., 20188
          - Correspondentie, nota's en krantenknipsels inzake de aankondiging van een devaluatie1967 nov. - 1972 jun., 20190
          - Correspondentie en nota's inzake valuta onrust tijdens een periode van zwevende koersen1971, 20157
          - Correspondentie en nota's inzake de monetaire crisis1971, 20159
          - Correspondentie en nota's aan het IMF1971, 20160
          - Berichten van de ambassades inzake Amerikaanse maatregelen op monetair en economisch gebied1971 - 1974, 20162
          - Correspondentie en nota's inzake de pondencrisis1971 - 1972, 20163
          - Correspondentie nota's inzake de dollarcrisis, het Akkoord Washington en de Conferentie Washington1971 - 1973, 20164
          - Correspondentie inzake de valutacrisis1971 - 1972, 20165
          - Correspondentie met het Interfund Washington DC inzake de monetaire crisis1971 aug. - 1971 sep., 20156
        - Nota’s inzake de risico’s verbonden aan wissels, promessen, schatkistpapier en schuldbrieven in disconto, 1962; 24286; 1 omslag
        - Nota’s, correspondentie en officiële publicaties inzake de Europese rekeneenheid (ERE) als basis voor een wisselkoerssysteem, 1963 - 1978; 20429-20430; 2 omslagen
          - 1963 - 1978, 20429
          - 1972 - 1978, 20430
        - Correspondentie en nota’s inzake de Tredefina wissels en het Duitse wisselzegel, 1965 - 1967; 24287; 1 omslag
        - Stukken betreffende de vermindering van de koersmarges tussen EEG valuta's onderling, de zogenaamde wisselkoersarrangementen, 1968 - 1992; 20166-20179; 14 omslagen
          Om de Europese valuta's tegen al te grote koerswisselingen onderling te beschermen, werden er marges afgesproken, waarbinnen de koersen mochten fluctueren. Op het niveau van EEG-landen werd gesproken over de "Slang in de tunnel" en op Benelux niveau over "Worm in de slang" als variant op de "Tunnel", een afspraak tussen een aantal landen, waaronder de Verenigde Statediv. nrs.rs valuta's binnen te brede marges te beschermen. Documenten zijn gedeeltelijk in de Engelse, Franse en Duitse taal
          - Correspondentie en nota's inzake de interventies met België rondom het Benelux akkoord1971, 20166
          - Correspondentie en nota's inzake de interventies valutacrisis en devalutatie dollar1972 - 1973, 20167
          - Correspondentie en nota's inzake de interventies België rondom het Benelux akkoord1972 - 1978, 20168
          - Correspondentie en nota's inzake revaluatie van de gulden1973 - 1975, 20169
          - Correspondentie en nota's en inzake revaluatie van de mark1973, 20170
          - Correspondentie en nota's inzake revaluatie van de Noorse kroon1973 - 1977, 20171
          - Correspondentie en nota's inzake het olievraagstuk, verschuiving in de betalingsbalansverhoudingen1973 - 1975, 20179
          - Correspondentie en nota's inzake revaluatieclausule voor bilaterale swapovereenkomsten met Noorwegen en Zweden1974, 20172
          - Correspondentie inzake zweven Spaanse peseta1974, 20177
          - Correspondentie, nota's en krantenknipsels inzake tegenmaatregelen bij een eventueel bankmoratorium in het buitenland1974 - 1975, 20178
          - Correspondentie, nota's en krantenknipsels inzake revaluatie Nederland en Duitsland1975 - 1976, 20173
          - Correspondentie en nota's inzake valutamarkt devaluatie, Noorse, Deense en Zweedse kroon1977 - 1978, 20174
          - Correspondentie en nota's inzake revaluatie en devaluatie binnen de slang1978 - 1979, 20175
          - Correspondentie en nota's inzake het uittreden van Noorwegen uit het slangarrangement1978, 20176
        - Stukken betreffende de vermindering van de koersmarges tussen EEG valuta's onderling, zogenaamde wisselkoersarrangementen, 1968 - 1992; 20127-20133, 20251-20285; 42 omslagen
          Bevat documenten in de Engelse, Franse en Duitse taal
          - Correspondentie, notities en verslagen inzake vernauwing van de marges tussen de EEG-valuta's, gedurende de periode 1-6-1970 t/m 30-6-19701968 - 1970 jun., 20127
          - Correspondentie en nota's inzake een zogenaamd 'recycling' arrangement1968 - 1969, 20282
            Het 'recycling' arrangement hield in dat centrale banken afspraken maakten om verstoringen in het monetaire systeem ten gevolge van speculatieve geldmarktbewegingen tegen te gaan
          - Correspondentie, notities en verslagen inzake vernauwing van de marges tussen de EEG-valuta's, gedurende de periode 1-7-1970 t/m 20-7-19701970 jul, 20128
          - Correspondentie, notities en verslagen inzake vernauwing van de marges tussen de EEG-valuta's gedurende de periode 21-7-1970 t/m 28-7-19701970 jul - 1971 dec, 20129
          - Correspondentie, notities en verslagen inzake vernauwing van de marges tussen de EEG-valuta's gedurende de periode 29-1970 t/m 31-3-19711971, 20130
          - Correspondentie, notities en verslagen inzake vernauwing van de marges tussen de EEG-valuta's1971, 20131